ro-RO: Electronice > Comunicații > Telefonie > Accesorii pentru telefoane prin satelit: Antene și amplificatoare de semnal pentru telefoane prin satelit; Baterii pentru telefoane prin satelit; Huse, tocuri și pungi pentru telefoane prin satelit; Docuri și kituri pentru vehicule pentru telefoane prin satelit; Cartele preplătite și cartele SIM pentru telefoane prin satelit
zh-CN: 电子产品 > 通讯 > 电话 > 卫星电话配件: 卫星电话天线和信号增强器; 卫星电话电池; 卫星电话保护壳/皮套/袋; 卫星电话底座和车载套件; 卫星电话预付卡和 SIM 卡
de: Elektronik > Kommunikationsgeräte > Telefone > Satellitentelefonzubehör: Satellitentelefon-Antennen und -Signalverstärker; Satellitentelefon-Batterien; Satellitentelefon-Taschen, -Holster und -Beutel; Satellitentelefon-Dockingstationen und -Fahrzeugsätze; Satellitentelefon-Prepaid-Karten & -SIM-Karten
pt-BR: Eletrônicos > Comunicações > Telefonia > Acessórios para telefone via satélite: Antenas e amplificadores de sinal para telefone via satélite; Baterias para telefone via satélite; Capas, coldres e bolsas para telefone via satélite; Docks e kits veiculares para telefone via satélite; Cartões pré-pagos e chips para telefone via satélite
sl-SI: Elektronika > Komunikacija > Telefonija > Dodatki za satelitske telefone: Satelitske antene in ojačevalniki signalov; Baterije za satelitske telefone; Etuiji, toki in torbice; Priključne postaje in kompleti za vozila za satelitske telefone; Predplačniške kartice in SIM-kartice za satelitske telefone
ru: Электроника > Связь > Телефония > Аксессуары для спутниковых телефонов: Антенны и усилители сигнала для спутниковых телефонов; Батареи для спутниковых телефонов; Чехлы, кобуры и сумки для спутниковых телефонов; Док-станции и автомобильные комплекты для спутниковых телефонов; Карты предоплаты и SIM-карты для спутниковых телефонов
sk-SK: Elektronika > Komunikačné zariadenia > Telefonovanie > Príslušenstvo pre satelitné telefóny: Satelitné telefónové antény a zosilňovače signálu; Satelitné telefónové batérie; Satelitné telefónové púzdra a vačky; Satelitné telefónové doky a vozidlové súpravy; Predplatené karty a SIM karty pre satelitné telefóny
sv: Elektronik > Kommunikation > Telefoni > Tillbehör för satellittelefoner: Satellittelefonantenner och signalförstärkare; Satellittelefonbatterier; Satellittelefonfodral, hölster och fickor; Satellittelefondockningsstationer och fordonssatser; Förbetalda kort och SIM-kort för satellittelefoner
pt-PT: Eletrónica > Comunicações > Telefonia > Acessórios para telefones por satélite: Antenas e amplificadores de sinal para telefone satélite; Baterias para telefone satélite; Capas, coldres e bolsas para telefone satélite; Docks e kits para veículo para telefone satélite; Cartões pré-pagos e cartões SIM para telefones por satélite
bg-BG: Електроника > Комуникации > Телефония > Аксесоари за сателитни телефони: Антени и усилватели на сигнала за сателитен телефон; Батерии за сателитен телефон; Калъфи, кобури и чанти за сателитен телефон; Докинг станции и комплекти за автомобил за сателитен телефон; Предплатени карти за сателитни телефони и SIM карти
fr: Appareil électronique > Communications > Téléphonie > Accessoires pour téléphones satellites: Antennes et amplificateurs de signal pour téléphone satellite; Batteries pour téléphone satellite; Étuis, holsters et pochettes pour téléphone satellite; Stations d’accueil et kits pour véhicule de téléphone satellite; Cartes prépayées et cartes SIM pour téléphones satellites
it: Elettronica > Comunicazioni > Telefonia > Accessori per telefoni satellitari: Antenne e amplificatori di segnale del telefono satellitare; Batterie del telefono satellitare; Custodie, fondine e tasche del telefono satellitare; Docking station e kit veicoli del telefono satellitare; Schede prepagate e schede SIM per telefoni satellitari
nl: Elektronica > Communicatie > Telefonie > Accessoires voor satelliettelefoons: Satelliettelefoon antennes en signaalversterkers; Satelliettelefoon batterijen; Satelliettelefoon hoesjes, holsters en etuis; Satelliettelefoon standaard en voertuigkit; Simkaarten voor satelliettelefoons
hu: Elektronika > Kommunikáció > Telefonálás > Műholdastelefon-tartozékok: Műholdastelefon-antennák és -jelerősítők; Műholdastelefon-akkumulátorok; Műholdastelefon-tokok, -tartók és -táskák; Műholdastelefon-dokkolók és autós készletek; Mobiltelefon előre fizetett kártyák és SIM-kártyák
nb: Elektronikk > Kommunikasjon > Telefoni > Tilbehør til satellittelefoner: Satellitttelefon-antenner og signalforsterkere; Satellitttelefon-batterier; Satellitttelefon-etuier, -hylstre og -lommer; Satellitttelefon-dokker og kjøretøysett; Forhåndsbetalte kort og SIM-kort til mobiltelefoner
fi: Elektroniikka > Viestintä > Puhelinliikenne > Satelliittipuhelimien lisävarusteet: Satelliittipuhelimen antennit ja signaalinvahvistimet; Satelliittipuhelimen akut; Satelliittipuhelimen kotelot ja kuoret; Satelliittipuhelimen telineet ja ajoneuvosarjat; Satelliittipuhelimien prepaid-kortit ja SIM-kortit
cs: Elektronika > Komunikace > Telefony > Příslušenství pro satelitní telefony: Antény a zesilovače signálu pro satelitní telefony; Baterie pro satelitní telefony; Pouzdra a obaly pro satelitní telefony; Dokovací stanice a automobilové sady pro satelitní telefony; Předplacené karty a SIM karty pro satelitní telefony
el: Ηλεκτρονικά > Επικοινωνίες > Τηλεφωνία > Αξεσουάρ δορυφορικών τηλεφώνων: Κεραίες & ενισχυτές σήματος δορυφορικού τηλεφώνου; Μπαταρίες δορυφορικού τηλεφώνου; Θήκες, φορείς & πουγκιά δορυφορικού τηλεφώνου; Βάσεις & κιτ αυτοκινήτου δορυφορικού τηλεφώνου; Προπληρωμένες κάρτες & κάρτες SIM για δορυφορικά τηλέφωνα
lt-LT: Elektronika > Ryšiai > Telefonija > Palydovinių telefonų priedai: Palydovinių telefonų antenos ir signalo stiprintuvai; Palydovinių telefonų akumuliatoriai; Palydovinių telefonų dėklai, dėklai ant diržo ir dėkliukai; Palydovinių telefonų dokai ir automobiliniai rinkiniai; Mobiliųjų telefonų išankstinio mokėjimo kortelės ir SIM kortelės
vi: Thiết bị điện tử > Thiết bị liên lạc > Điện thoại > Phụ kiện điện thoại vệ tinh: Anten và bộ tăng tín hiệu điện thoại vệ tinh; Pin điện thoại vệ tinh; Vỏ, bao và túi điện thoại vệ tinh; Bến và bộ kit xe điện thoại vệ tinh; Thẻ nạp tiền di động trả trước và thẻ SIM điện thoại vệ tinh
pl: Elektronika > Telekomunikacja > Telefonia > Akcesoria do telefonów satelitarnych: Anteny i wzmacniacze sygnału telefonu satelitarnego; Baterie do telefonu satelitarnego; Etui, kabury i saszetki do telefonu satelitarnego; Postumenty i zestawy samochodowe do telefonu satelitarnego; Karty przedpłacone i karty SIM do telefonów satelitarnych
en: Electronics > Communications > Telephony > Satellite Phone Accessories: Satellite Phone Antennas & Signal Boosters; Satellite Phone Batteries; Satellite Phone Cases, Holsters & Pouches; Satellite Phone Docks & Vehicle Kits; Satellite Phone Pre-Paid Cards & SIM Cards
ko: 전자기기 > 통신 > 전화 > 위성 전화 액세서리: 위성 전화 안테나 및 신호 증폭기; 위성 전화 배터리; 위성 전화 케이스, 홀스터 및 파우치; 위성 전화 독 및 차량용 키트; 위성 전화 선불 카드 및 SIM 카드
hr-HR: Elektronika > Komunikacija > Telefonija > Dodatni pribor za satelitske telefone: Antene i pojačala signala za satelitske telefone; Baterije za satelitske telefone; Futrole i torbice za satelitske telefone; Dokovi i oprema za vozilo za satelitske telefone; Pretplatne i SIM kartice za satelitske telefone
th: อิเล็กทรอนิกส์ > การสื่อสาร > การโทรศัพท์ > อุปกรณ์เสริมโทรศัพท์ผ่านดาวเทียม: เสาอากาศและตัวขยายสัญญาณโทรศัพท์ดาวเทียม; แบตเตอรี่โทรศัพท์ดาวเทียม; เคส ซองคาดเอว และซองโทรศัพท์ดาวเทียม; ฐานวางและชุดติดตั้งรถยนต์โทรศัพท์ดาวเทียม; บัตรเติมเงินโทรศัพท์ดาวเทียมและซิมการ์ด
zh-TW: 電子器材 > 通訊設備 > 電話設備 > 衛星電話配件: 衛星電話天線與訊號增強器; 衛星電話電池; 衛星電話保護殼、槍套與收納袋; 衛星電話底座與車用套件; 衛星電話預付卡與 SIM 卡
da: Elektronik > Kommunikation > Telefoni > Tilbehør til satellittelefoner: Satellittelefon – antenner og signalforstærkere; Satellittelefon – batterier; Satellittelefon – kasser, hylstre og poser; Satellittelefon – docks og køretøjssæt; Talekort og SIM-kort til satellittelefoner
es: Electrónica > Comunicación > Telefonía > Accesorios para teléfonos satelitales: Antenas y amplificadores de señal de teléfono satelital; Baterías de teléfono satelital; Estuches, fundas y bolsas de teléfono satelital; Bases y kits vehiculares de teléfono satelital; Tarjetas prepago y tarjetas SIM para teléfonos satelitales
tr: Elektronik > Haberleşme > Telefon İletişimi > Uydu Telefonu Aksesuarları: Uydu Telefonu Antenleri ve Sinyal Güçlendiricileri; Uydu Telefonu Pilleri; Uydu Telefonu Kılıfları, Kılıfları ve Çantaları; Uydu Telefonu dock'ları ve Araç Kitleri; Uydu Telefonu Ön Ödemeli Kartları ve SIM Kartları
ja: 電子機器 > 通信機器 > 電話 > 衛星電話アクセサリー: 衛星電話アンテナ・信号ブースター; 衛星電話用バッテリー; 衛星電話用ケース・ホルスター・ポーチ; 衛星電話用ドック・車載キット; 衛星電話用プリペイドカード・SIMカード